臺灣板橋地方法院交通事件裁定　　96年度交聲字第106號
原處分機關　交通部公路總局臺北區監理所板橋監理站
異　議　人
即受處分人　甲○○
上列異議人因違反道路交通管理處罰條例案件，對於交通部公路
總局臺北區監理所板橋監理站於中華民國95年12月22日所為之處
分（原處分案號：板監裁字第裁41-CP0000000號）聲明異議，本
院裁定如下：
    主  文
原處分撤銷。
甲○○汽車駕駛人，在設有禁止停車標誌之處所停車，處新臺幣
陸佰元。
    理  由
一、原處分意旨略以：異議人即受處分人甲○○所有之車號GGB-
    203 號重型機車，於民國95年10月7 日13時35分許，停放在
    臺北縣板橋市板橋火車站人行道上，有「在禁止臨時停車處
    所停車」之違規行為，經臺北縣政府警察局交通隊於95年10
    月25日檢附採證照片1 幀，填製臺北縣政府警察局北縣警交
    字第CP0000000 號舉發違反道路交通管理事件通知單（下稱
    舉發通知單）舉發，原處分機關乃於95年12月22日以板監裁
    字第裁41-CP0000000號違反道路交通管理事件裁決書，依道
    路交通管理處罰條例第56條第1 項第1 款之規定，裁處罰鍰
    新臺幣（下同）600 元。
二、異議意旨略以：臺灣人行道數以萬計，未見政府明文規定禁
    止臨時停車處所，且伊所在公司前人行道機車佔滿人行道，
    屬合法臨時停車場所，何來違規之說；又伊本次停放機車之
    處所，係經當地居民指點，該地居民尚且不知該處經公告為
    禁止停車區域，又如何要求外地人士熟知，為此聲明異議，
    請求撤銷原處分云云。
三、按人行道指為專供行人通行之騎樓、走廊，及劃設供行人行
    走之地面道路，與人行天橋及人行地下道，道路交通管理處
    罰條例第3 條第1 項定有明文。次按道路交通管理處罰條例
    所稱之汽車，包括機器腳踏車；在設有禁止停車標誌、標線
    之處所停車，處新臺幣600 元以上1,200 元以下罰鍰，道路
    交通管理處罰條例第3 條第8 款、第56條第1 項第4 款分別
    定有明文。又汽車駕駛人之行為有違規停車而駕駛人不在場
    ，當場不能或不宜攔截製單舉發者，得對汽車所有人逕行舉
    發處罰，前項逕行舉發，應記明車輛牌照號碼、車型等可資
    辨明之資料，查明汽車所有人姓名或名稱、住址後，製單舉
    發處罰之，道路交通管理處罰條例第56條第1 項第1 款、第
    7 條之2 第1 項第3 款、第2 項亦分別定有明文。
四、經查：異議人所有之車號GGB-203 號重型機車，於95年10月
    7 日13時35分許，停放在臺北縣板橋市板橋火車站人行道之
    事實，為異議人所不爭執，並有採證照片1 幀及舉發通知單
    1 紙在卷足憑（見本院卷第5 頁），而依採證照片所示，可
    知異議人停放機車位置路面所鋪設材質乃係正方形磚，依一
    般合理之道路使用者常識，應足判知該處確係人行道無疑。
    至異議人雖以前詞置辯，惟異議人所停放車輛之周遭，設置
    有近十面「人行道禁止停車」標誌之人行道上等情，業經本
    院依職權請臺北縣政府警察局交通隊派員至該路段拍攝現場
    照片，並繪製本件違規停車地點之現場圖等情，有臺北縣政
    府警察局板橋分局96年3 月1 日北縣警板交裁字第09600079
    47號函暨附件禁止停車標誌牌照片12張及停車違規現場圖1
    紙存卷可參（見本院卷第21至25頁），觀諸上開現場照片及
    現場圖可知，異議人所停放機車之處前方，即設置有「人行
    道禁止停車、加強拖吊」之標誌，且該處周遭共設置有近十
    面相同之禁止停車之標誌，各該標誌均係清楚矗立於各路口
    之人行道上，並未有何遮蔽物或難以察覺之情形，自可期待
    異議人停放車輛於該處時，對上揭禁止停車標誌有所知悉，
    異議人猶辯：係經當地居民指點停放於合法停車之處云云，
    無非事後圖卸之詞，不足採信。再人行道之設置目的係專供
    行人通行之用，基於道路交通管理之公益目的，自不容私人
    停車佔用以妨礙行人通行之安全，而異議人遭舉發之處所既
    屬人行道，且經設置有禁止停車之標誌，依法本係禁止停車
    之處所，異議人空言辯稱伊公司前方之人行道停滿機車，人
    行道乃係合法臨時停車場所云云，可見異議人毫無法治觀念
    ，所辯殊無可採。是以，臺北縣政府警察局交通隊依斯時既
    存之違規客觀事實，檢附採證照片逕為掣單舉發，核該行政
    作為並無不當。
五、綜上所述，異議人所有之前開機車，確有於前開時、地，在
    設有禁止停車標誌之處所停車之違規行為，洵堪認定，異議
    人聲明異議指摘原處分不當，為無理由。惟異議人所有之機
    車所停放之地點，設有禁止停車之標誌，已如前述，是原處
    分認異議人所為，係在禁止「臨時」停車處所停車之違規行
    為，自有未當。從而，異議人之異議雖無理由，惟原處分既
    有前揭瑕疵而無可維持，即應由本院撤銷原處分，自為裁罰
    如主文所示，以期適法。
據上論斷，應依道路交通管理處罰條例第87條第2 項，道路交通
案件處理辦法第20條，裁定如主文。
中　　華　　民　　國　　96　　年　　4 　　月　　23　　日
                  交通法庭    法　官  鄧雅心
以上正本證明與原本無異。
如不服本裁定，應於送達後5 日內，向本院提出抗告狀。
                              書記官　王小芬
中　　華　　民　　國　　96　　年　　4 　　月　　24　　日
